Minutes et répertoires du notaire Nicolas ARMET, 29 mai 1750 - juin 1777 (étude VII)
Archives nationales
- Répertoire(s) de Nicolas ARMET, 25 juillet 1718 - 30 juin 1787; MC/RE/VII/8/A - MC/RE/VII/10
  - Répertoire. 1761, 15 octobre - 1774, 18 septembre, 15 octobre 1761 - 18 septembre 1774; MC/RE/VII/9
    - Inventaire après décès de Jacques LESOT DANCREVILLE, 20 février 1762
      inventaire après décès; Lesot-Dancreville, Jacques
    - Inventaire après décès de Madeleine Elisabeth LAISNE veuve LEFEBVRE, 26 février 1762
      inventaire après décès; Laisne, Madeleine-Elisabeth; Lefebvre (veuve)
    - Inventaire après décès de Catherine Didière MARTIN épouse CLEMENCEAU, 26 février 1762
      inventaire après décès; Martin, Catherine-Didière; Clemenceau (épouse)
    - Inventaire après décès de Jeanne DESCLUSEAUX épouse MERGE, 1er mars 1762
      inventaire après décès; Descluseaux, Jeanne; Merge (épouse)
    - Inventaire après décès de Charles DEDUN, 3 mars 1762
      inventaire après décès; Dedun, Charles
    - Inventaire après décès de François GRESSIN, 10 mars 1762
      inventaire après décès; Gressin, François
    - Inventaire après décès de Marguerite DUNAY veuve LEGROS, 19 mars 1762
      inventaire après décès; Dunay, Marguerite; Legros (veuve)
    - Inventaire après décès de Thomas Joseph COULME, 22 mars 1762
      inventaire après décès; Coulme, Thomas-Joseph
    - Inventaire après décès de Jean Baptiste THIBAUD dit ROSE, 1er avril 1762
      inventaire après décès; Thibaud Dit Rose, Jean-Baptiste
    - Inventaire après décès de Marie Jeanne Henriette MILLON épouse GENDRON, 3 avril 1762
      inventaire après décès; Million, Marie-Jeanne-Henriette; Gendron (épouse)
    - Inventaire après décès de Jean Charles DURAND, 6 avril 1762
      inventaire après décès; Durand, Jean-Charles
    - Inventaire après décès de Denise Thérèse GALOPIN veuve MAINGOT, 7 avril 1762
      inventaire après décès; Galopin, Denise-Thérèse; Maingot (veuve)
    - Inventaire après décès de Nicolas TROUARD, 14 avril 1762
      inventaire après décès; Trouard, Nicolas
    - Inventaire après décès de Marie Catherine MARGUILLIER, 16 avril 1762
      inventaire après décès; Marguillier, Marie-Catherine
    - Inventaire après décès de Louis DENISOT, 28 avril 1762
      inventaire après décès; Denisot, Louis
    - Inventaire après décès de Pierre Antoine GRANDSIRE, 28 avril 1762
      inventaire après décès; Grandsire, Pierre-Antoine
    - Inventaire après décès de Marie Charlotte LABBE épouse BOUJOT, 6 mai 1762
      inventaire après décès; Labbe, Marie-Charlotte; Boujot (épouse)
    - Inventaire après décès de Jean Louis BROUET, 12 mai 1762
      inventaire après décès; Brouet, Jean-Louis
    - Inventaire après décès de Catherine BOIST veuve VINCENT, 18 mai 1762
      inventaire après décès; Boist, Catherine; Vincent (veuve)
    - Inventaire après décès de Thomas Joseph COULME, 22 mai 1762
    - Inventaire après décès de Pierre Michel JACQUET, 2 juin 1762
      inventaire après décès; Jacquet, Pierre-Michel
    - Inventaire après décès de Antoine COQUERAT, 5 juin 1762
      inventaire après décès; Coquerat, Antoine
    - Inventaire après décès de Pierre Antoine DUFOSSE, 7 juin 1762
      inventaire après décès; Dufosse, Pierre-Antoine
    - Inventaire après décès de Etienne CUVILLIER, 12 juin 1762
      inventaire après décès; Cuvillier, Etienne
    - Inventaire après décès de Pierrette CORBION épouse Etienne CUVILLIER, 12 juin 1762
      inventaire après décès; Corbion, Pierrette; Cuvillier Etienne
    - Inventaire après décès de Claude LEPRINCE, 22 juin 1762
      inventaire après décès; Leprince, Claude
    - Inventaire après décès de Jean Louis BROUET, 6 juillet 1762
    - Inventaire après décès de Marie Anne BAUCHET épouse CUPELLINI, 19 août 1762
      inventaire après décès; Bauchet, Marie-Anne; Cupellini (épouse)
    - Inventaire après décès de Marie RICHER, 13 septembre 1762
      inventaire après décès; Richer, Marie
    - Inventaire après décès de Agathe WATTEBLED épouse Jean DELAMOTTE, 23 septembre 1762
      inventaire après décès; Wattebled, Agathe; Delamotte Jean
    - Inventaire après décès de Antoine Claude MARTIN, 5 octobre 1762
      inventaire après décès; Martin, Antoine-Claude
    - Inventaire après décès de Louise LEBLANC épouse COLIN, 7 octobre 1762
      inventaire après décès; Leblanc, Louise; Colin (épouse)
    - Inventaire des effets de la communauté des boulangers., 9 octobre 1762
      Actes signalés par Thierry Boudignon, 2003-2012 (base de données migrée: voir contexte dans le Plan d'orientation général - Notaires de Paris, guides thématiques du Minutier).
      inventaire; boulanger
    - Inventaire après décès de Louise Marguerite SENE épouse MICHEL, 16 octobre 1762
      inventaire après décès; Sene, Louise-Marguerite; Michel (épouse)
    - Inventaire après décès de André LEGENDRE de PRESSIGNY, 23 octobre 1762
      inventaire après décès; Legendre de Pressigny, André
    - Inventaire après décès de Jean Alexis PASQUIER, 29 octobre 1762
      inventaire après décès; Pasquier, Jean-Alexis
    - Inventaire après décès de Charles BAZILLE, 9 novembre 1762
      inventaire après décès; Bazille, Charles
    - Inventaire après décès de Jean Charles BOUCHER, 19 novembre 1762
      inventaire après décès; Boucher, Jean-Charles
    - Consentement par le procureur de Mme Charpillon à M. Ecosse..-.-, 14 juillet 1773
      Actes signalés par Thierry Boudignon, 2003-2012 (base de données migrée: voir contexte dans le Plan d’orientation général - Notaires de Paris, guides thématiques du Minutier).
      ratification; Carpillon, Mme; Ecosse (M.)
    - Bail par M. et Mme Martin à M. Ecosse..-.-, 14 juillet 1773
      bail; Ecosse (M.); Martin (M.)
  - Répertoire. 1774, 19 septembre - 1787, 30 juin, 19 septembre 1774 - 30 juin 1787; MC/RE/VII/10
    Répertoire des notaires Nicolas Armet (19 septembre 1774 - 30 juin 1777), Edme Armet (1er juillet 1777 - 30 juin 1787).